臺灣新北地方法院刑事判決
111年度審訴字第1344號
公  訴  人  臺灣新北地方檢察署檢察官
被      告  陳星宏





上列被告因違反槍砲彈藥刀械管制條例案件，經檢察官提起公訴
（111年度偵字第22530號），被告於本院準備程序中就被訴事實
為有罪之陳述，經本院合議庭裁定由受命法官獨任以簡式審判程
序，判決如下：  
    主  文
陳星宏犯非法持有子彈罪，處有期徒刑叁月，併科罰金新臺幣壹
萬元，有期徒刑如易科罰金、罰金如易服勞役，均以新臺幣壹仟
元折算壹日。扣案如附表所示具殺傷力之非制式子彈共伍拾伍顆
，均沒收。
    事  實
一、陳星宏明知具殺傷力之子彈，屬槍砲彈藥刀械管制條例所規
    定之管制物品，未經中央主管機關許可，不得無故持有，竟
    基於非法持有具殺傷力子彈之犯意，於民國111年5月初某日
    ，在新北市○○區○○街00巷00號，自謝承璋（所涉違反槍砲彈
    藥刀械管制條例罪嫌部分，由臺灣新北地方檢察署檢察官另
    案偵辦中）處取得如附表編號1至5所示具殺傷力之非制式子
    彈共80顆（另取得不具殺傷力如附表編號3、5、6所示之非
    制式子彈共6顆〈子彈部分合計共86顆〉及金屬子彈半成品23
    顆等物），而未經許可持有之，並於111年5月15日16時許，
    將如附表編號1至6所示之非制式子彈等物品放入黑色手提公
    事包後，置放在不知情之曹揚岳（另由臺灣新北地方檢察署
    檢察官為不起訴處分確定）所經營址設新北市○○區○○街00巷
    00號之日月屋居酒屋（下稱日月屋居酒屋）內。嗣於111年5
    月26日15時17分許、16時20分許，經警持搜索票，在新北市
    ○○區○○街00巷00號、日月屋居酒屋內執行搜索，當場扣得如
    附表編號1至5所示具殺傷力之非制式子彈80顆（其中25顆已
    於鑑定時試射擊發，尚餘55顆扣案）、不具殺傷力如附表編
    號3、5、6所示之非制式子彈共6顆（均於鑑定時試射擊發）
    及金屬子彈半成品共23顆等物，而查悉上情。
二、案經臺北市政府警察局中山分局報告臺灣新北地方檢察署檢
    察官偵查起訴。
　　理  由
一、本件被告陳星宏所犯係死刑、無期徒刑、最輕本刑為3年以
    上有期徒刑以外之罪，且非高等法院管轄第一審之案件，其
    於準備程序中就被訴事實為有罪之陳述，經告知簡式審判程
    序之旨，並聽取公訴人、被告之意見後，依刑事訴訟法第27
    3條之1第1項規定，由本院合議庭裁定由受命法官獨任進行
    簡式審判程序，且依刑事訴訟法第273條之2及第159條第2項
    規定，不適用傳聞法則有關限制證據能力之相關規定，合先
    敘明。　　　　
二、上揭犯罪事實，業據被告於警詢、偵查、本院準備程序及審
    理中均坦承不諱，核與偵查中同案被告即證人曹揚岳於警詢
    、偵訊時證述之內容相符（見偵字卷第101至108頁、第149
    至151頁），並有證人曹揚岳之指認犯罪嫌疑人紀錄表、本
    院111年聲搜字第801號搜索票、111年5月26日15時17分、16
    時20分許之搜索扣押筆錄、扣押物品目錄表各1份、扣案物
    照片2張、搜索現場照片4張、監視器錄影畫面截圖4張、內
    政部警政署刑事警察局刑鑑字第1110066673號鑑定書1份（
    見偵字卷第55至61頁、第109至113頁、第115至119頁、第12
    3至128頁、第207至210頁）等在卷可稽，足認被告任意性自
    白與事實相符，洵堪採為論罪科刑之依據。從而，本案事證
    明確，被告上開犯行，洵堪認定，應予依法論科。　　　
三、論罪科刑：
(一)罪名及罪數：
　　核被告所為，係犯槍砲彈藥刀械管制條例第12條第4項之非
    法持有子彈罪。被告自111年5月初某日起，至同年月26日16
    時20分許為警查獲時止，無故持有本件具有殺傷力子彈之犯
    行，屬持有行為之繼續，至持有行為終了時，僅論以一罪。
(二)刑之減輕：
 1、按槍砲彈藥刀械管制條例第18條第4項前段規定：「犯本條
    例之罪，於偵查或審判中自白，並供述全部槍砲、彈藥、刀
    械之來源及去向，因而查獲或因而防止重大危害治安事件之
    發生者，減輕或免除其刑。」係採必減或免除其刑之寬典，
    法院並無不予減免之裁量權。又所謂供出來源及去向，依其
    犯罪型態兼有來源及去向者，固應供述全部之來源及去向。
    但其犯罪行為，僅有來源而無去向，或僅有去向而無來源者
    ，祗要供述全部來源，或全部去向，即為已足，並非謂該犯
    罪行為，必須兼有來源及去向，始有上開規定之適用（最高
    法院111年度台上字第1586號判決意旨參照）。
 2、查：被告於偵查及審理時均自白其本案所為非法持有殺傷力
    子彈之犯行，且於警詢時即供出扣案子彈之來源，臺北市政
    府警察局中山分局因而查獲另案被告謝承璋，並報告臺灣新
    北地方檢察署檢察官進行偵查在案，此有本案被告警詢、偵
    訊筆錄（見偵字卷第27至34頁、第143至145頁）、本院卷附
    之臺北市政府警察局中山分局111年11月7日函文暨相關資料
    、刑事案件報告書等件在卷可佐，揆諸上開說明，被告既已
    供述本案子彈之全部來源，並因而查獲另案被告謝承璋明確
    ，且本案並無「去向」問題，考量被告本案非法持有子彈數
    量非微，危害社會治安及國家法益之情節非輕，不宜逕予免
    除其刑，爰依槍砲彈藥刀械管制條例第18條第4項規定減輕
    其刑。
(三)量刑：
    爰審酌被告明知持有具殺傷力子彈，可能對於他人之身體、
    生命、安全，及對社會治安、公眾秩序造成潛在之威脅與風
    險，為我國法令所明文禁止，且為司法機關嚴加查緝對象，
    仍非法持有具殺傷力之子彈共80顆，所為實有不該，且其前
    有因違反槍砲彈藥刀械管制條例案件經法院判處罪刑確定之
    紀錄(見臺灣高等法院被告前案紀錄表），素行非佳；兼衡
    被告持有具殺傷力子彈之時間、種類及數量，且未持之從事
    不法行為，並參以其國中畢業之智識程度（見本院卷附之個
    人戶籍資料查詢結果）、於本院審理中自陳之家庭生活與經
    濟狀況（見本院簡式審判筆錄第4、5頁），及犯後自始坦承
    犯行之態度等一切情狀，量處如主文所示之刑，並諭知有期
    徒刑如易科罰金及罰金如易服勞役之折算標準。
四、沒收：
(一)扣案如附表編號1至5所示具殺傷力之非制式子彈共55顆（原
    扣案80顆，經鑑定時採樣25顆試射擊發後，尚餘55顆扣案）
    ，均屬違禁物，應依刑法第38條第1項規定宣告沒收。至上
    開業經於鑑定時試射擊發之子彈25顆，於擊發後所剩之彈頭
    、彈殼，因不具有子彈之功能，已無殺傷力，而非屬違禁物
    ，爰不予宣告沒收。
(二)扣案如附表編號3、5、6所示經鑑定試射後不具殺傷力之非
    制式子彈共6顆，有上開鑑定書1份在卷可參，既不具殺傷力
    ，自非屬違禁物，及本案先後查扣之金屬子彈半成品共23顆
    ，本不具殺傷力，亦非屬違禁物，客觀上均難認與被告犯本
    案有何關連性，且前揭扣案物俱非供被告犯罪所用或犯罪預
    備之物，爰均不予宣告沒收。
(三)其餘扣案物品均與本案被告犯行無關，爰不於本案併予宣告
    沒收，附此敘明。　　　
據上論斷，應依刑事訴訟法第273條之1第1項、第299條第1項前
段，槍砲彈藥刀械管制條例第12條第4項、第18條第4項，刑法第
11條前段、第41條第1項前段、第42條第3項前段、第38條第1項
，判決如主文。
本案經檢察官林鈺瀅提起公訴，經檢察官黃明絹到庭執行職務。
中　　華　　民　　國　　111 　年　　12　　月　　21　　日
                  刑事第二十五庭  法  官  白光華
以上正本證明與原本無異
如不服本判決，應於判決送達後20日內敘明上訴理由，向本院提
出上訴狀（應附繕本），上訴於臺灣高等法院。其未敘述上訴理
由者，應於上訴期間屆滿後20日內向本院補提理由書「切勿逕送
上級法院」。　
                                  書記官  楊貽婷
中　　華　　民　　國　　111 　年　　12　　月　　21　　日
附錄本案論罪科刑法條全文：
槍砲彈藥刀械管制條例第12條
未經許可，製造、販賣或運輸子彈者，處1年以上7年以下有期徒
刑，併科新台幣500萬元以下罰金。
未經許可，轉讓、出租或出借子彈者，處6月以上5年以下有期徒
刑，併科新台幣300萬元以下罰金。
意圖供自己或他人犯罪之用，而犯前二項之罪者，處3年以上10
年以下有期徒刑，併科新台幣700萬元以下罰金。
未經許可，持有、寄藏或意圖販賣而陳列子彈者，處5年以下有
期徒刑，併科新台幣300萬元以下罰金。
第1項至第3項之未遂犯罰之。

附表：
編號 扣案物品名稱 數量 鑑定結果 鑑定後剩餘扣案之數量 1 非制式子彈 34顆 認均係非制式子彈，由口徑9mm制式空包彈組合直徑約8.9mm金屬彈頭而成，採樣12顆試射，均可擊發，認具殺傷力。 22顆 2 非制式子彈 6顆 認均係非制式子彈，由口徑9×19mm制式彈殼組合直徑約8.9mm金屬彈頭而成，採樣2顆試射，均可擊發，認具殺傷力。 4顆 3 非制式子彈 15顆(其中1顆無殺傷力) 認均係非制式子彈，由口徑9×17mm制式彈殼組合直徑約8.9mm金屬彈頭而成，採樣5顆試射：4顆，均可擊發，認具殺傷力；1顆，無法擊發，認不具殺傷力。 10顆 4 非制式子彈 1顆 認係非制式子彈，由口徑9×18mm制式彈殼組合直徑約8.9mm金屬彈頭而成，經試射，可擊發，認具殺傷力。 0顆 5 非制式子彈 29顆(其中4顆無殺傷力) 認均係非制式子彈，由金屬彈殼組合直徑約8.9mm金屬彈頭而成，採樣10顆試射：6顆，均可擊發，認具殺傷力；4顆，均無法擊發，認不具殺傷力。 19顆 6 非制式子彈 1顆(無殺傷力) 認係非制式子彈，由口徑9×18mm制式彈殼組合直徑約8.9mm金屬彈頭而成，內不具底火、火藥，認不具殺傷力。 0顆 備註 扣案非制式子彈總計：86顆。 其中具殺傷力之非制式子彈共80顆（已鑑定試射25顆）；不具殺傷力之非制式子彈則為6顆（均已鑑定試射）。 鑑定試射後剩餘扣案具殺傷力子彈合計共55顆。